# APP签到积分导致报表失真问题

提问人：Ryan_q 时间：2020-12-06 10:12:00
@chenyiwei，陈版主，有一案例想请教您：
由于目前大部分公司在经营中都推出APP，并为了活跃用户，增加推广，推出积分签到行为，该行为的会计处理基本如下：
发放积分时：
借：销售费用
贷：合同负债
积分兑换时：
借：合同负债
贷:主营业务收入
贷：应交税费
问题：该处理对于普通赠送商品时问题不大，在积分兑换时确认收入同时结转成本对利润影响仅仅是毛利。但公司积分可以用于兑换虚拟产品时例如兑换某某会员卡，该会员卡为虚拟商品，公司不需要额外付出成本即可获得（公司与会员卡公司约定对于免费赠送体验卡不需要进行分成）
那么，该类问题会导致报表严重失真:发放积分时确认销售费用，下一年积分兑换时确认大量主营业务收入，存在调节利润的嫌疑。
对于该类问题的处理建议如下：
1 、积分发放时不进行账务处理
2 、用户兑换实物产品时，进行确认借：销售费用 贷：库存商品 同时税务上按视同销售进行处理3 、用户兑换虚拟产品时，由于不存在成本，对于互联网公司普遍存在免费体验卡赠送，对于这种情况不进行任何账务处理。
请教陈版主，该处理方式虽然违背权责发生，但在列式上是否更真实、合理？

回答人：chenyiwei
1 、不论赠送的是实体商品还是虚拟产品，积分的处理原则是一样的（特别是很多积分本来就是多用途通用的）。
即授予用户积分时（与销售无关，不属于额外购买选择权）借记销售费用，贷记合同负债；用户使用积分兑换商品时，借记合同负债，贷记收入，同时结转所兑换商品的成本。
2 、对于兑换虚拟产品，应考虑此类专用于兑换的虚拟产品与日常以收现金方式销售给客户的类似产品有无实质区别，据此考虑简单地套用类似产品的付现售价是否合理。对某些功能、有效期等限制较多的免费卡，其公允价值应当是显著低于对应的现销卡。